Inventaris van het archief van J.F. Bogaard, belast met het toezicht op de Amsterdamse Kanaalmaatschappij, 1865-1877
Nationaal Archief, Den Haag
Toezicht Amsterdamse Kanaal Maatschappij
Toezicht Amsterdamse Kanaal Mij.
1865-1877
W26508
1.04 meter; 12 inventarisnummers.
Nationaal Archief, Den Haag
Commissie van Toezicht op de Amsterdamse Kanaal Maatschappij, 1865-1877
J.F. Bogaard / Ministerie van Binnenlandse Zaken /
Hoofd Afdeling Waterstaat
Het archief van de Commissie van Toezicht op de Amsterdamse Kanaal Maatschappij (1865-1877) maakt onderdeel uit van een aantal kleinere archieven van afdelingen, diensten en commissies werkzaam op het terrein van verkeer en waterstaat. De stukken bevatten ingekomen en uitgaande brieven van J.F. Bogaard, hoofd van de afdeling Waterstaat van het ministerie van Binnenlandse Zaken, als toezichthouder op de werken.
Archiefvorming
Geschiedenis van het archiefbeheer
De verwerving van het archief
Het archief is bij Koninklijk Besluit of ministeriële beschikking overgebracht.
2.16
Aanwijzingen voor de gebruiker
Openbaarheidsbeperkingen
Volledig openbaar.
Materiële beperkingen
Aanvraaginstructie
Openbare archiefstukken kunnen online worden aangevraagd en gereserveerd. U kunt dit ook via de terminals in de studiezaal van het Nationaal Archief doen. Om te kunnen reserveren dient u de volgende stappen te volgen:
U maakt een profiel aan op www.gahetna.nl, en logt vervolgens in
Via de archiefinventaris (alleen de beschrijvingen met rode nummers) selecteert u het gewenste archiefstuk door op de knop 'Reserveren' te klikken
In het volgende scherm geeft u aan op welke dag u het archiefstuk wilt inzien
Indien u zich bevindt in de studiezaal en een tafelnummer heeft ontvangen kunt u dit nummer vermelden. Als u geen tafelnummer heeft kunt u tafelnummer 777 laten staan
Vervolgens bevestigt u uw reservering door deze te versturen.
Verwant materiaal
Beschikbaarheid van kopieën
Beschrijving van de series en archiefbestanddelen
- Ingekomen en minuten van uitgaande brieven van J.F. Bogaard, hoofd van de Afdeling Waterstaat van het Ministerie van Binnenlandse Zaken, belast met het toezicht op de werken van de Amsterdamse Kanaalmaatschappij, april 1865 - december 1877.; 1-12
  - 1865-1866, 1
  - 1867, 2
  - 1868, 3
  - 1869, 4
  - 1870, 5
  - 1871, 6
  - 1872, 7
  - 1873, 8
  - 1874, 9
  - 1875, 10
  - 1876, 11
  - 1877, 12